```{r {{id}}-setup}
ttl <- list(zilt = "Zilte habitattypen en estuarium (11xx en 13xx)",
            kustduin = "Kustduinhabitattypen (21xx)", 
            water = "Waterhabitattypen (31xx en 32xx)", 
            heide = "Heide- en struweelhabitattypen (23xx, 40xx en 5130)", 
            gras = "Graslandhabitattypen (6120, 62xx, 64xx en 6510", 
            veen = "Veenhabitattypen (71xx en 72xx)",
            rots = "Rotsachtige habitattypen en grotten (8310)", 
            bos = "Boshabitattypen (91xx)"
           )

if (interactive()) {
  this_hab <- sample(c("zilt", "kustduin", "water", "heide", "gras", "veen", 
                       "rots", "bos"), 1)
} else {
  this_hab <- "{{id}}"
}
title <- ttl[[this_hab]]
# mapdata1 <- data[[str_c(this_hab, "2013")]]$valid_eng
# refdata1 <- as.factor(points_id$lu13oord_eng)
# mapdata2 <- data[[str_c(this_hab, "2016")]]$valid_eng
# refdata2 <- as.factor(points_id$lu16oord_eng)
# maparea <- area[[this_hab]]
```
# `r title`
Auteurs: 

Dit hoofdstuk behandelt de habitattyppen in tabel \@ref(tab:{{id}}-habitattypen).
```{r {{id}}-habitattypen, message = FALSE}
habitattypes %>%
  filter(typelevel == "main_type") %>%
  filter(!(main_type %in% c('9110', '9150', '1110') |
             str_detect(main_type, "rbb")),
         id == this_hab) %>%
  select(main_type, `type_name`,
         `type_shortname`) %>%
  kable(col.names = c("code", "habitatnaam", "verkorte naam"),
        caption = "Overzicht van de habitattypes.",
        booktabs = TRUE,
        longtable = TRUE) %>%
  kable_styling() %>%
  column_spec(2, width = "9cm") %>%
  column_spec(3, width = "4cm")
```

```{r, child = find_root_file("habitatauteurs_paragrafen", sprintf("%s_inleiding.md", this_hab), criterion = has_file("bookdown.Rproj"))}
```

## Areaal

```{r {{id}}-areaal-verspreiding, echo = FALSE, fig.cap = "Verspreiding, areaal en referentieareaal voor regionaal gunstige toestand (FRR). De verspreiding wordt zowel met de vlakken van de habitatkaart, als in het EU-raster 10 x 10 km² gegeven.", out.width = '100%'}
knitr::include_graphics(find_root_file("externe_figuren",
                                       sprintf("%s_areaal.jpg", this_hab),
                                       criterion = has_file("bookdown.Rproj")))
```

```{r {{id}}-areaal-tabel, echo = FALSE, message = FALSE}
data_areaal %>% filter(hab == this_hab) %>%
  pivot_wider(names_from = type,
              values_from = value) %>% {. ->> b } %>%
  left_join(trend_translate, by = c("trend" = "trendeng")) %>%
  left_join(status_translate, by = c("conclusie" = "statuseng")) %>%
  dplyr::select(code, trendnl, frr, statusnl) %>%
  arrange(code) %>%
  kable(booktabs = TRUE, 
        #format = "latex",
        col.names = c("","Trend t.o.v. vorige rapportage", "FRR", 
                     "Eindconclusie"),
        caption = paste0("Trendrichting, relatie tot het referentieareaal voor regionaal gunstige toestand (FRR) en eindconclusie voor het areaal (", legende_caption(trend = b$trend, FRR_areaal = b$frr),")")) %>%
  kable_styling() %>%
  column_spec(2, width = "3cm")
  
  
```

```{r, child = find_root_file("habitatauteurs_paragrafen", sprintf("%s_areaal.md", this_hab), criterion = has_file("bookdown.Rproj"))}
```

## Oppervlakte in geheel Vlaanderen en in het SBZ-H-Netwerk

```{r {{id}}-oppervlakte-bars, echo = FALSE, fig.cap = "Verspreiding, areaal en referentieareaal voor regionaal gunstige toestand (FRR). De verspreiding wordt zowel met de vlakken van de habitatkaart, als in het EU-raster 10 x 10 km² gegeven.", out.width = '100%'}
knitr::include_graphics(find_root_file("externe_figuren",
                                       sprintf("%s_areaal.jpg", this_hab),
                                       criterion = has_file("bookdown.Rproj")))
```
```{r {{id}}-oppervlakte, echo = FALSE, message = FALSE}
data_area %>% filter(hab == this_hab) %>%
  pivot_wider(names_from = type,
              values_from = value) %>% {. ->> b } %>%
  left_join(trend_translate, by = c("trend" = "trendeng")) %>%
  left_join(status_translate, by = c("conclusie" = "statuseng")) %>%
  mutate(area = as.numeric(str_replace(area,',','.'))*100,#vierkante kilometer naar hectare
         sbz = round(as.numeric(str_replace(areasbz,',','.'))/area*10000)) %>%#percentage in sbz
  dplyr::select(code, area, sbz, trendnl, fra, statusnl) %>%
  arrange(code) %>%
  kable(booktabs = TRUE, 
        #format = "latex",
        col.names = c("","Oppervlakte Vlaanderen (ha)", 
                      "Aandeel in SBZ-H (percentage)", 
                      "Trend t.o.v. vorige rapportage", "FRA", "Eindconclusie"),
        caption = paste0("Beste oppervlaktewaarde (totaal voor Vlaanderen), aandeel in het SBZ-H-netwerk, trendrichting, relatie tot de referentieoppervlakte voor regionaal gunstige toestand (FRA) en eindconclusie voor habitatoppervlakte (", legende_caption(trend = b$trend, FRA_area = b$fra),")")) %>%
  kable_styling() %>%
  column_spec(2, width = "2.5cm") %>%
  column_spec(3, width = "2.5cm") %>%
  column_spec(4, width = "2.5cm")
```

```{r, child = find_root_file("habitatauteurs_paragrafen", sprintf("%s_oppervlakte.md", this_hab), criterion = has_file("bookdown.Rproj"))}
```

## Specifieke structuren en functies in geheel Vlaanderen en in het SBZ-H-Netwerk
 
 
### Beoordeling regionale toestand
```{r {{id}}-voorbereidinghabitatkwaliteit }
colors_status <- c("Ongunstig" = inbo_rood, "Gunstig" = inbo_groen, 
                   "Onbekend" = inbo_grijs)
data_stathab <- data_statushabitat %>%
  filter(Habitattype %in% 
           unlist(habitattypes[habitattypes$id == this_hab, "main_type"]) & 
           !(Habitattype %in% c('9110', '9150', '1110') |
             str_detect(Habitattype, "rbb")) & 
           (TypeResultaat == "Habitattype" | is.na(TypeResultaat)) #& 
           # (SBZH == "Binnen & Buiten") & 
           # (Schaal == "Vlaanderen")
        ) 
if (nrow(data_stathab) > 0) {
  grenswaardes <- unique(data_stathab$Grenswaarde)
  heights <- sapply(grenswaardes, 
                    FUN = function(x){
                      length(unique(
                        data_stathab[data_stathab$Grenswaarde == x, 
                                     "Habitattype"]))})
  height_figure <- 1 * (length(heights)) + 0.5 * sum(heights)
}
```
```{r {{id}}-aandeelGunstigeStaat, echo = FALSE, message = FALSE, fig.cap = "Oppervlakteaandeel (schatting o.b.v. steekproef, met 95\\%-betrouwbaarheidsinterval) in gunstige staat in Vlaanderen, zowel volgens toepassing van Oosterlynck et al. (2018) als van T’jollyn et al. (2009). De verticale onderbroken lijn geeft de grenswaarde voor gunstige toestand weer.", eval = nrow(data_stathab) > 0, fig.height = height_figure}

plots <- lapply(X = grenswaardes, 
                FUN = function(x) plot_statushabitat(data_stathab, x))
  
wrap_plots(plots, ncol = 1, 
           guides = "collect",
           heights = heights) & 
  theme(legend.position = "bottom")
```

```{r {{id}}-specifiekestructuren-eindoordeel, echo = FALSE, message = FALSE}
data_struc_func_final %>% filter(hab == this_hab) %>%
  pivot_wider(names_from = type,
              values_from = value) %>% {. ->> b } %>%
  left_join(trend_translate, by = c("trend" = "trendeng")) %>%
  left_join(status_translate, by = c("Oosterlynckx" = "statuseng")) %>%
  rename(Oosterlynckx2 = statusnl) %>%
  left_join(status_translate, by = c("TJollyn" = "statuseng")) %>%
  rename(TJollyn2 = statusnl) %>%
  dplyr::select(code, Oosterlynckx2, TJollyn2, trendnl) %>%
  arrange(code) %>%
  kable(booktabs = TRUE, 
        #format = "latex",
        col.names = c("","volgens Oosterlynck et al. (2018)", 
                      "volgens T’jollyn et al. (2009)", 
                      "Trend"),
        caption = paste0("Eindoordeel en trend voor specifieke structuren en functies (inclusief ruimtelijke samenhang en typische soorten), zowel volgens toepassing van Oosterlynck et al. (2018) als van T’jollyn et al. (2009) (", legende_caption(trend = b$trend),")")) %>%
  kable_styling() %>%
  column_spec(2, width = "4cm") %>%
  column_spec(3, width = "4cm") 
```

### Beoordeling LSVI indicator

```{r {{id}}-voorbereidinghabitatkwaliteit2, warning = FALSE, message = FALSE }
data_lsvi <- data_aandeelgunstig %>%
  filter(Habitattype %in% 
           unlist(habitattypes[habitattypes$id == this_hab, "main_type"]) & 
           !(Habitattype %in% c('9110', '9150', '1110') |
             str_detect(Habitattype, "rbb")) &
           (TypeResultaat == "Habitattype" | is.na(TypeResultaat))
        ) %>%
  dplyr::select(!c(Criterium, Belang)) %>%
  mutate(Indicator = str_replace(Indicator, "\xeb","ë"),
         Indicator = str_replace(Indicator, "\xe9\xe9","éé")) %>%
  left_join(invoerVer, by = c("Habitattype", "Versie", "Indicator")) %>% #invoerVer wordt opgehaald in 4_Rapport_per_habitat.Rmd
  mutate(Indicatorbis = tolower(Indicator)) 

if (nrow(data_lsvi) > 0) {
  tekst_belang <- data_lsvi %>%
    select(Criterium, Indicator, Indicatorbis, Belang) %>%
    unique() %>%
    mutate(tekst_face = ifelse(Belang == "zb", "bold", "plain")) %>%
    arrange(Criterium, Indicator)
  
  habs <- unique(data_lsvi$Habitattype)
  heights <- sapply(habs, 
                    FUN = function(x){
                      indicators <- length(unique(
                        data_lsvi[data_lsvi$Habitattype == x, 
                                     "Indicator"]))
                      criteria <- length(unique(
                        data_lsvi[data_lsvi$Habitattype == x, 
                                     "Criterium"]))
                      return(c(indicators, criteria))})
  height_figure <- 2 * (length(heights)) + 1 * sum(heights)
  plots <- lapply(X = habs, 
                FUN = function(x) plot_indicatoren(data_lsvi, x))
}
```

```{r}
for (i in 1:length(habs)) {
  if (!file.exists(sprintf("figuren/lsvi/{{id}}-LSVI-fig%s.pdf", habs[i]))) { 
    ggsave(plot = plots[[i]],
           filename = sprintf("figuren/lsvi/{{id}}-LSVI-fig%s.pdf", habs[i]),
           height = heights[1,i]/2, width = 7)
  }
}
```

```{r results='asis'}

cat(
sprintf(
"\\begin{figure}\n\n{\\centering \\includegraphics{figuren/lsvi/{{id}}-LSVI-fig%s.pdf}}\n\n\\caption{%s}(\\#fig:lsvifiguur%s)\n\n\\end{figure}", habs, "test", habs),
  sep = "\n"
)

```



### Vergelijking resultaten Oosterlynck et al. 2018 versus T'Jollyn et al. 2009

## Drukken en bedreigingen

```{r {{id}}-drukkenbedreigingen, echo = FALSE, message = FALSE}
data_pt %>% filter(hab == this_hab) %>%
  mutate(pt = as.factor(pt),
         code = as.factor(code)) %>% {. ->> b } %>%#make sure they are alphabetically
  pivot_wider(names_from = c(pt, code), values_from = ranking) %>% 
  mutate(code = str_sub(type, 1,1)) %>%
  left_join(translate_pt, by = c("code" = "code")) %>%
  arrange(type) %>%
  mutate(categorie = factor(as.factor(categorie), 
                            levels = translate_pt$categorie, ordered = T)) -> c 
c %>%
  dplyr::select(!c(hab, code, categorie))  %>% 
  replace(is.na(.), "") %>% 
  kable(booktabs = TRUE, 
        longtable = TRUE,
        #format = "latex",
        col.names = c("Beschrijving", rep(c("P","T"), nlevels(b$code))),
        caption = paste0("Overzicht van drukken (pressures; P) en bedreigingen (threats; T) van laag (L), matig (M) of hoog (H) belang, volgens de EC-standaardlijst.")) %>%
  kable_styling(font_size = 7,
                latex_options = c("striped")) %>%
  column_spec(1, width = "5cm") %>%
  add_header_above(data.frame(header = c('', levels(b$code)),
                              number = c(1, rep(2, nlevels(b$code))))) %>%
  pack_rows(index = table(c$categorie)[table(c$categorie) != 0],
            background = "gray",#latex gebruik "gray" als standaard grijze kleur
            color = "white")
```



## Instandhoudingsmaatregelen
```{r {{id}}-ihm, echo = FALSE, message = FALSE}
data_ihm %>% filter(hab == this_hab) %>%
  mutate(value = "x") %>% {. ->> b } %>%#make sure they are alphabetically
  pivot_wider(names_from = c(code), values_from = value) %>% 
  arrange(ihm) %>%
  dplyr::select(-hab)  %>% 
  replace(is.na(.), "") -> c
c %>%
  kable(booktabs = TRUE, 
        longtable = TRUE,
        align = c('l', rep('c', length(unique(b$code)))),
        #format = "latex",
        col.names = c("Instandhoudingsmaatregelen", sort(unique(b$code))),
        caption = paste0("Overzicht van de genomen instandhoudingsmaatregelen per habitattype, volgens de EC-standaardlijst.")) %>%
  kable_styling(latex_options = c("striped")) %>%
  column_spec(1, width = sprintf("%.0fcm", 12 - 1*length(unique(b$code)))) %>%
  column_spec(2:(1 + length(unique(b$code))), width = "1cm") 
```



## Toekomstperspectieven
```{r {{id}}-toekomst, echo = FALSE, message = FALSE}
data_toekomst %>% filter(hab == this_hab) %>%#make sure they are alphabetically
  pivot_wider(names_from = c(type), values_from = score) %>% 
  dplyr::select(-hab) %>% 
  arrange(code) %>%
  left_join(status_translate, by = c("Conclusie" = "statuseng")) %>%
  left_join(toekomst_translate, by = c("Areaal" = "toekomsteng")) %>%
  rename(Areaal2 = toekomstnl) %>%
  left_join(toekomst_translate, by = c("Oppervlakte" = "toekomsteng")) %>%
  rename(Oppervlakte2 = toekomstnl) %>%
  left_join(toekomst_translate, 
            by = c("Structuren en functie" = "toekomsteng")) %>%
  rename(Struct2 = toekomstnl) %>%
  dplyr::select(code, Areaal2, Oppervlakte2, Struct2, statusnl) %>%
  kable(booktabs = TRUE, 
        align = c('l', rep('c', 4)),
        #format = "latex",
        col.names = c("", "Areaal", "Oppervlakte", "Structuren en\n functies", 
                      "Conclusie"),
        caption = "Samenvattende tabel van de toekomstperspectieven.") %>%
  kable_styling(latex_options = c("striped")) 
```


## Conclusies

```{r {{id}}-conclusie, echo = FALSE, message = FALSE}
data_conclusie %>% filter(hab == this_hab) %>%
  left_join(status_translate, by = c("score" = "statuseng")) %>%
  left_join(trend_translate, by = c("score" = "trendeng")) %>%
  mutate(score = ifelse(type == "Totaal-trend", trendlegende, statusnl)) %>% 
  dplyr::select(!c(hab, statusnl, trendnl, trendlegende)) %>% 
  pivot_wider(names_from = type, values_from = score) %>%
  arrange(code) %>%
  dplyr::select(code, Areaal, Oppervlakte, `Structuren en functie`, 
                Toekomstperspectieven, Eindconclusie, `Totaal-trend`) %>%
  kable(booktabs = TRUE, 
        align = c('l', rep('c', 6)),
        #format = "latex",
        col.names = c("", "Areaal", "Oppervlakte", "Structuren en\n functies", 
                      "Toekomst-\nperspectieven","Eind-\nconclusie", "Totaal-\ntrend"),
        caption = "Samenvattende tabel van de conclusies per criterium en einduitspraak over de algemene toestand en trend van de instandhouding per habitattype.") %>%
  kable_styling(latex_options = c("striped")) %>%
  column_spec(2:7, width = "1.5cm") 
```

