---
title: Regionale staat van instandhouding voor de habitattypen van de habitatrichtlijn.
subtitle: Rapportageperiode 2019 - 2024
author: 
  - name: 
      given: Jeroen
      family: Vanden Borre
    email: jeroen.vandenborre@inbo.be
    orcid: 0000-0002-0153-7243
    affiliation: Research Institute for Nature and Forest (INBO)
    corresponding: TRUE
  - name: 
      given: Toon
      family: Westra
    email: toon.westra@inbo.be
    orcid: 0000-0003-2478-9459
    affiliation: Research Institute for Nature and Forest (INBO)
  - name: 
      given: Raïsa
      family: Carmen
    email: raisa.carmen@inbo.be
    orcid: 0000-0003-1025-8702
    affiliation: Research Institute for Nature and Forest (INBO)
reviewer:
  - name: 
      given: Maurice
      family: Hoffmann
    email: maurice.hoffmann@inbo.be
    orcid: 0000-0003-1306-8672
    affiliation: Research Institute for Nature and Forest (INBO)
  - name: 
      given: Marc
      family: Pollet
    email: marc.pollet@inbo.be
    orcid: 0000-0001-5198-5928
    affiliation: Research Institute for Nature and Forest (INBO)
year: 2022
cover_photo: 
cover_description: 
cover: 
doi: 10.21436/inbor.83938581
reportnr: 22
depotnr: D/2022/3241/240
funder: Research Institute for Nature and Forest (INBO) 
rightsholder: Research Institute for Nature and Forest (INBO)
community: inbo
keywords: rapportage; habitats
publication_type: report
embargo: 2022-10-04
style: INBO
lang: nl
lot: TRUE
lof: TRUE
site: bookdown::bookdown_site
link-citations: TRUE
bibliography: "combined_references.bib"
output:
  INBOmd::pdf_report: default
  bookdown::dontrun: default
---



```{r setup, include = FALSE}
library(knitr)
opts_chunk$set(
  echo = FALSE,
  eval = TRUE,
  cache = FALSE,
  fig.width = 150 / 25.4,
  fig.height = 100 / 25.4,
  warning = TRUE,
  error = FALSE,
  message = TRUE
)
library(tidyverse)
library(INBOtheme)
library(formattable)
library(kableExtra)
if (interactive()) {
  theme_set(
    theme_inbo(
      base_family = "Calibri", # "FlandersArtSans-Regular",
      base_size = 10
    )
  )
} else {
  switch(
    opts_knit$get("rmarkdown.pandoc.to"),
    html = {
      opts_chunk$set(dev = "png", dpi = 72)
      theme_set(
        theme_inbo(
          base_family = "Calibri", # "FlandersArtSans-Regular",
          base_size = 12
        )
      )
    },
    latex = {
      opts_chunk$set(dev = "cairo_pdf", dpi = 300)
      theme_set(
        theme_inbo(
          base_family = "Calibri", # "FlandersArtSans-Regular",
          base_size = 9
        )
      )
      update_geom_defaults("point", list(size = 1.5))
    },
    epub3 = {
      opts_chunk$set(dev = "png", dpi = 300)
      theme_set(
        theme_inbo(
          base_family = "Calibri", # "FlandersArtSans-Regular",
          base_size = 12
        )
      )
    }
  )
}
library(patchwork)
library(readxl)
#library(rgdal)
library(rprojroot)
library(sf)
library(n2khab)
conflicted::conflicts_prefer(dplyr::filter)
conflicted::conflicts_prefer(dplyr::select)

excluded_habitats <- c('9110', '9150', '1110') #2019
excluded_habitats <- c('1110') #2025

source(find_root_file(
    "source/R/_functions_lees_data.R",
    criterion = has_file("EU_rapportage_habitats.Rproj")))
habitattypes <- get_habitattypes()
source(find_root_file(
    "source/R/Vertalingen.R",
    criterion = has_file("EU_rapportage_habitats.Rproj")))
source(find_root_file(
    "source/R/_functions_plot_habitatkwaliteit.R",
    criterion = has_file("EU_rapportage_habitats.Rproj")))
dir.create("figuren/lsvi", showWarnings = FALSE, recursive = TRUE)
```
```{r load_data, include = FALSE, eval = !file.exists(find_root_file("data/processed/habitatdata.Rdata", criterion = has_file("EU_rapportage_habitats.Rproj")))}
#lees alle data
source(find_root_file(
    "source/R/lees_data.R",
    criterion = has_file("EU_rapportage_habitats.Rproj")))
```
```{r load_data2, include = FALSE, eval = file.exists(find_root_file("data/processed/habitatdata.Rdata", criterion = has_file("EU_rapportage_habitats.Rproj")))}
#lees alle data
load(find_root_file("data/processed/habitatdata.Rdata", 
                           criterion = 
                             has_file("EU_rapportage_habitats.Rproj")))
```

# Dankwoord/voorwoord {-}


# Samenvatting {-}

\tableofcontents

## Resultaten rapportage {-}

## Reële wijzigingen op terrein sinds de eerste rapportage in 2007 {-}

## Overzicht van de toestand rapportage {-}

## Aanbevelingen voor beheer en/of beleid {-}

# English abstract {-}

## Results reporting process {-}

## Genuine changes since the first report in 2007 {-}

## Overview of the conservation status {-}

## Recommendations for management and/or policy {-}
