---
title: Regionale staat van instandhouding voor de habitattypen van de habitatrichtlijn.
subtitle: Rapportageperiode 2019 - 2024
author: 
  - firstname: Jeroen
    name: Vanden Borre
    email: jeroen.vandenborre@inbo.be
    orcid: 0000-0002-0153-7243
  - firstname: Toon
    name: Westra
    email: toon.westra@inbo.be
    orcid: 0000-0003-2478-9459
  - firstname: Raïsa
    name: Carmen
    email: raisa.carmen@inbo.be
    orcid: 0000-0003-1025-8702
shortauthor:  Vanden Borre, J., Westra, T., Carmen, R.
corresponding: jeroen.vandenborre@inbo.be
reviewer:
  - firstname: Maurice
    name: Hoffmann
    email: maurice.hoffmann@inbo.be
    orcid: 0000-0003-1306-8672
  - firstname: Marc
    name: Pollet
    email: marc.pollet@inbo.be
    orcid: 0000-0001-5198-5928
year: 2022
cover_photo: 
cover_description: 
cover: 
doi: doi.org/10.21436/inbor.83938581
reportnr: 22
depotnr: D/2022/3241/240
embargo: 2022-10-04
style: INBO
lang: nl
lot: TRUE
lof: TRUE
site: bookdown::bookdown_site
link-citations: TRUE
bibliography: "bibliography.bib"
output:
  INBOmd::pdf_report: default
  bookdown::dontrun: default
---



```{r setup, include = FALSE}
library(knitr)
opts_chunk$set(
  echo = FALSE,
  eval = TRUE,
  cache = FALSE,
  fig.width = 150 / 25.4,
  fig.height = 100 / 25.4,
  warning = TRUE,
  error = FALSE,
  message = TRUE
)
library(tidyverse)
library(INBOtheme)
library(formattable)
library(kableExtra)
if (interactive()) {
  theme_set(
    theme_inbo(
      base_family = "Calibri", # "FlandersArtSans-Regular",
      base_size = 10
    )
  )
} else {
  switch(
    opts_knit$get("rmarkdown.pandoc.to"),
    html = {
      opts_chunk$set(dev = "png", dpi = 72)
      theme_set(
        theme_inbo(
          base_family = "Calibri", # "FlandersArtSans-Regular",
          base_size = 12
        )
      )
    },
    latex = {
      opts_chunk$set(dev = "cairo_pdf", dpi = 300)
      theme_set(
        theme_inbo(
          base_family = "Calibri", # "FlandersArtSans-Regular",
          base_size = 9
        )
      )
      update_geom_defaults("point", list(size = 1.5))
    },
    epub3 = {
      opts_chunk$set(dev = "png", dpi = 300)
      theme_set(
        theme_inbo(
          base_family = "Calibri", # "FlandersArtSans-Regular",
          base_size = 12
        )
      )
    }
  )
}
library(patchwork)
library(readxl)
library(rgdal)
library(rprojroot)
library(sf)
library(n2khab)
source(find_root_file(
    "source/r/get_habitats.r",
    criterion = has_file("EU_rapportage_habitats.Rproj")))
source(find_root_file(
    "source/r/Vertalingen.r",
    criterion = has_file("EU_rapportage_habitats.Rproj")))
source(find_root_file(
    "source/r/plot_habitatkwaliteit.r",
    criterion = has_file("EU_rapportage_habitats.Rproj")))

```
```{r load_data, include = FALSE, eval = !file.exists(find_root_file("data/processed/habitatdata.Rdata", criterion = has_file("EU_rapportage_habitats.Rproj")))}
#lees alle data
source(find_root_file(
    "source/r/lees_data.r",
    criterion = has_file("EU_rapportage_habitats.Rproj")))
```
```{r load_data2, include = FALSE, eval = file.exists(find_root_file("data/processed/habitatdata.Rdata", criterion = has_file("EU_rapportage_habitats.Rproj")))}
#lees alle data
load(find_root_file("data/processed/habitatdata.Rdata", 
                           criterion = 
                             has_file("EU_rapportage_habitats.Rproj")))
```

# Dankwoord/voorwoord {-}


# Samenvatting {-}

## Resultaten rapportage {-}

## Reële wijzigingen op terrein sinds de eerste rapportage in 2007 {-}

## Overzicht van de toestand rapportage {-}

## Aanbevelingen voor beheer en/of beleid {-}

# English abstract {-}

## Results reporting process {-}

## Genuine changes since the first report in 2007 {-}

## Overview of the conservation status {-}

## Recommendations for management and/or policy {-}
